【裁判字號】    95,易,91
【裁判日期】    950620
【裁判案由】    竊盜
【裁判全文】
臺灣宜蘭地方法院刑事判決                95年度易字第91號
公  訴  人  臺灣宜蘭地方法院檢察署檢察官
被      告  甲○○
            丙○○
上列被告因竊盜案件，經檢察官提起公訴（95年度偵字第335號
），本院判決如下：
    主  文
甲○○共同連續犯竊盜罪，處拘役伍拾日，如易科罰金，以參佰
元折算壹日。
丙○○共同連續犯竊盜罪，累犯，處拘役肆拾日，如易科罰金，
以參佰元折算壹日。
車牌號碼ZAL-679號機車沒收。
    事  實
一、丙○○曾於民國83年間因違反肅清煙毒條例及麻醉藥品管制
    條例等案件，經臺灣高等法院於84年5月25日以84年度上訴
    字第1212號判決判處應執行有期徒刑3年8月確定，於86年4
    月12日縮刑假釋出監後，因撤銷假釋而自88年3月5日起執行
    殘刑，89年11月28日縮刑期滿執行完畢。
二、甲○○基於為自己不法所有之概括犯意，於94年6、7月間下
    午1時許，騎乘車牌號碼ZAL-679號機車，前往宜蘭縣冬山鄉
    ○○路55巷9號後方空地，徒手竊取乙○○所有之電動馬達5
    顆後，已將所竊得之電動馬達5顆置於其所騎乘之機車腳踏
    板上得手，正欲載運離開時，遭乙○○發覺阻止而予以返還
    。
三、甲○○又與丙○○基於意圖為自己不法所有之概括犯意聯絡
    ，於94年11月中旬某日下午1時許，在同上之處所，以丙○○在巷口把風，再由甲○○徒手竊取之方式，著手竊取俞水
    城所有之電動馬達3顆，惟尚未得手即為乙○○所發現而未
    遂。
四、甲○○與丙○○又承上開犯意聯絡，於94年11月25日下午1
    時許，在宜蘭縣羅東鎮○○路26號前，由丙○○徒手竊取丁○○所有之鐵塊4塊，置於甲○○所騎乘之上開機車上得手
    。嗣經警於94年11月25日下午1時35分許，在宜蘭縣羅東鎮
    ○○路39號前查獲。
五、案經宜蘭縣警察局羅東分局報請台灣宜蘭地方法院檢察署檢
    察官偵查起訴。
    理  由
一、被告甲○○與丙○○均矢口否認上開竊盜犯行，被告甲○○
    辯稱：伊只有去過冬山鄉○○路55巷9號後方空地1次，未曾
    單獨去過該處；伊與丙○○94年11月中旬騎車行經該處，丙○○說要上廁所，伊在等待的時候就看一下該處之馬達，並
    沒有打算偷竊；至於94年11月25日拿走之鐵塊，是伊朋友稱
    他舅舅不要，可以去拿，故伊就請丙○○幫伊搬到機車上，
    後來為免機車因此壞掉，隨即放回云云。被告丙○○則辯稱
    ：94年11月中旬伊只是在冬山鄉○○路該處上廁所，沒有竊
    盜馬達；94年11月25日伊幫被告甲○○拿鐵塊，是因為甲○○稱該鐵塊是他朋友不要用的，伊並無不法所有之犯意云云
    。經查：
（一）被告甲○○於94年6、7月間某日竊取被害人乙○○之馬達
      等事實，業據證人乙○○於警訊、偵查及本院審理時指證
      歷歷，並經結證在卷，復有現場照片4紙在卷可參。被告
      雖辯稱伊並未前往，惟斯時被告之車牌號碼業經被害人乙○○記下，並報警處理等情，亦據證人乙○○證述明確，
      顯見被害人乙○○之指證確有所本，其證言可堪採信。
（二）被告甲○○與丙○○於94年11月中旬共同至被害人乙○○
      上開處所，被告甲○○在場翻看馬達，被告丙○○則見乙○○出現即對告甲○○告以：「主人來了」等語，事後被
      害人乙○○發現有3顆馬達遭移動至屋角等事實，亦據證
      人乙○○於本院審理時指證歷歷，並經結證在卷。而被告
      甲○○與丙○○亦坦承確有在場之事實，是證人乙○○之
      證述應可採信。從而被告二人在場，又翻動被害人乙○○
      之財物，顯係著手為竊盜之行為無誤，此部分被告二人之
      犯行亦堪認定。至被告甲○○辯稱只有觸摸馬達，並未竊
      取，被告丙○○辯稱僅在該處上廁所等語，顯係卸責之詞
      ，不足採信。
（三）被告甲○○與丙○○確有拿取鐵塊4塊等情，為被告二人
      坦承不諱，且有證人丁○○於警訊中之證述在卷可參（被
      告二人均不爭執其證據能力），復有贓物認領保管單1紙
      及現場照片14幀在卷可查。至被告甲○○辯稱該鐵塊是伊
      朋友的舅舅不要的云云，被告丙○○則辯稱被告甲○○告
      知稱伊鐵塊是友人要給的云云。惟查，被告丙○○於偵查
      中供稱「我和甲○○．．．看到路邊有4塊鐵塊，我以為
      是人家不要的，不知道要徵求何人同意」等語，與被告甲○○上開辯解並不相同。又被告甲○○於本院審理時證稱
      要給伊鐵塊的朋友是「阿興」，惟於偵查中則辯稱是「阿
      宏」云云，顯見其所稱朋友應係臨訟杜撰，以致前後不一
      。綜上，被告二人之辯解應不可採。事證明確，被告等之
      犯行應均堪認定。
二、核被告甲○○、丙○○二人所為，均係犯刑法第320條第1
    項、第3項之竊盜既遂及未遂罪。被告甲○○、丙○○二人
    就事實欄三、四所示之犯行，有犯意聯絡及行為分擔，為共
    同正犯。又被告甲○○先後3次竊盜既未遂及被告丙○○先
    後2次竊盜既未遂等行為，均時間緊接，且犯罪構成要件均
    相同，顯均係基於概括犯意反覆為之，均依連續犯規定，從
    一重之竊盜既遂罪論處，並加重其刑。至被告甲○○所為事
    實欄二之行為，業將馬達置於自己機車之腳踏板之實力支配
    範圍，此部分被告之行為為既遂，公訴人認係竊盜未遂，容
    有誤會，應予更正。又被告丙○○曾於83年間因違反肅清煙
    毒條例及麻醉藥品管制條例等案件，經臺灣高等法院於84
    年5月25日以84年度上訴字第1212號判決判處應執行有期徒
    刑3年8月確定，於86年4月12日縮刑假釋出監後，因撤銷假
    釋而自88年3月5日起執行殘刑，89年11月28日縮刑期滿執行
    完畢，有台灣高等法院被告前案紀錄表1份在卷足憑，其於5
    年內再犯本件有期徒刑以上之罪，核屬累犯，依刑法第47條
    之規定加重其刑。爰審酌被告二人均年輕力壯、四肢健全，
    不思努力工作賺取所需，反以竊盜手段侵害他人財產權，且
    犯後仍狡詞飾過，惟所竊之物價值不高，對被害人所造成之
    損害亦小，且渠等生活狀況、智識程度不佳等一切情狀，分
    別量處如主文所示之刑，並諭知易科罰金之折算標準。至車
    牌號碼ZAL-679號機車，為被告甲○○所有，且為被告二人
    供竊盜犯行所用，爰依法宣告沒收。
據上論斷，應依刑事訴訟法第299條第1項前段，刑法第28條、
第56條、第320條第1項、第47條、第41條第1項、第38條第1項第
2款，罰金罰鍰提高標準條例第1條前段、第2條判決如主文。
本案經檢察官吳宇青到庭執行職務
中    華    民    國    95    年    6     月    20    日
                  刑事第二庭   審判長法  官  林明山
                                     法  官  蘇錦秀
                                     法  官  謝佩玲
以上正本證明與原本無異。
如不服本判決，應於判決送達後10日內，向本院提出上訴狀（應
附繕本）。
                                     書記官  藍友隆
中    華    民    國    95    年    6     月    21    日
附錄本案所犯法條全文：
刑法第320條第1項、第3項
意圖為自己或第三人不法之所有，而竊取他人之動產者，為竊盜
罪，處五年以下有期徒刑、拘役或五百元以下罰金。
前二項之未遂犯罰之。


司法院資訊處製作；財團法人民間司法改革基金會備份。
